ACORDAO-COMPLETO-2540175

ACÓRDÃO DE RELAÇÃO

ACÓRDÃO DE RELAÇÃO 3429/2022 ATA 20/2022 - PRIMEIRA CÂMARA

Acórdão 3429/2022-TCU-Primeira Câmara
Trata-se de ato de concessão de pensão civil emitido pela Fundação Instituto Brasileiro de Geografia e Estatística e instituído por Lúcia Maria Soares da Silva em favor do beneficiário Edinaldo Juvêncio da Silva (cônjuge) .
Considerando que, ao analisar o ato em epígrafe, a unidade técnica entendeu, por equívoco, que foi incluído no benefício de pensão, parcela judicial relativa à Gratificação de Desempenho de Atividade em Pesquisa, Produção e Análise, Gestão e Infraestrutura de Informações Geográficas e Estatísticas - GDIBGE - em valor acima do devido;
Considerando, entretanto, o último contracheque da instituidora da pensão, relativo ao mês de maio/2021, em que se observa que o total dos proventos de aposentadoria correspondia a R$ 8.861,30, incluída aí, parcela judicial de R$ 667,20, impugnada pela unidade técnica;
Considerando que, pelo cotejo das informações constantes do formulário de peça 6 com os dados obtidos no sistema Sigepe/Siape (peça 10) , é possível comprovar que o valor base utilizado para o deferimento da pensão civil em exame foi R$ 8.861,30 (total dos proventos da aposentadoria) - R$ 667,20 (rubrica judicial) = R$ 8.194,10 e que, aplicando a esse valor, o percentual de 60% dos proventos, previsto no artigo 23 da Emenda Constitucional 103/2019, obtém-se quantia de R$ 4.916,46, que é exatamente a lançada à fl. 2 do formulário de peça 6, bem como o que foi efetivamente pago ao pensionista no primeiro contracheque constante do sistema Siape, de julho/2021 (fls. 4 da peça 10) ;
Considerando, portanto, que, no momento da concessão do benefício de pensão, o órgão de pessoal não incluiu a referida rubrica judicial no cálculo da pensão;
Considerando não existir o indício de irregularidade apontado pela Sefip e nem outra irregularidade a macular o registro; 
Os Ministros do Tribunal de Contas da União ACORDAM, por unanimidade, com fundamento no art. 71, incisos III e IX, da Constituição Federal de 1988, c/c os arts. 1º, inciso V, 39, inciso II, e 45, caput, da Lei 8.443/1992, e ainda com os arts. 143, inciso II, parte final, 260, § 1º, e 262, caput e § 2º, do Regimento Interno/TCU, em considerar legal e conceder registro ao ato de concessão de pensão civil (e-Pessoal 74.852/2021) instituído por Lúcia Maria Soares da Silva em favor do beneficiário Edinaldo Juvêncio da Silva.
1. Processo TC-Processo 003.736/2022-9 (PENSÃO CIVIL) 
	1.1. Interessado: Edinaldo Juvêncio da Silva (XXX.261.204-XX) .
	1.2. Entidade: Fundação Instituto Brasileiro de Geografia e Estatística.
	1.3. Relator: Ministro Vital do Rêgo.
	1.4. Representante do Ministério Público: Procuradora-Geral Cristina Machado da Costa e Silva.
	1.5. Unidade Técnica: Secretaria de Fiscalização de Integridade de Atos e Pagamentos de Pessoal e de Benefícios Sociais (Sefip) .
	1.6. Representação legal: não há.
	1.7. Determinações/Recomendações/Orientações: não há.

Primeira Câmara

Edinaldo Juvêncio da Silva (XXX.261.204-XX).

VITAL DO RÊGO

não há.

PENSÃO CIVIL (PCIV)

Secretaria de Fiscalização de Integridade de Atos e Pagamentos de Pessoal e de Benefícios Sociais (Sefip).